【裁判字號】    95,訴,1310
【裁判日期】    950920
【裁判案由】    毒品危害防制條例
【裁判全文】
臺灣桃園地方法院宣示判決筆錄         95年度訴字第1310號
公  訴  人  臺灣桃園地方法院檢察署檢察官
被      告  乙○○
指定辯護人  本院公設辯護人甲○○
上列被告因違反毒品危害防制條例案件，於中華民國95年9 月
20日上午10時許，在本院第14法庭宣示判決，出席職員如下：
          法  官  尹  良
          書記官  廖宜政
          通  譯
法官起立朗讀判決主文、犯罪事實要旨、處罰條文、附記事項，
及告以上訴限制、期間並提出上訴狀之法院，且諭知記載其內容
：
一、主  文：
乙○○連續施用第一級毒品，累犯，處有期徒刑拾月，扣案之第
一級毒品海洛因參包（合計淨重捌點肆捌公克，連同重壹點柒貳
公克之包裝塑膠袋參個）沒收銷燬之。又連續施用第二級毒品，
累犯，處有期徒刑肆月，扣案之第二級毒品甲基安非他命壹包（
驗餘淨重零點肆伍肆捌公克，連同包裝塑膠袋壹個）沒收銷燬之
。應執行有期徒刑壹年，扣案之第一級毒品海洛因參包（合計淨
重捌點肆捌公克，連同重壹點柒貳公克之包裝塑膠袋參個）、第
二級毒品甲基安非他命壹包（驗餘淨重零點肆伍肆捌公克，連同
包裝塑膠袋壹個），均沒收銷燬之。
二、犯罪事實要旨：
(一)、乙○○前於民國八十一年間，因肅清煙毒條例案件經本院判
    處有期徒刑三年四月確定，送監執行，執行中經假釋；又於
    八十五、八十六年間因違反藥事法、偽造文書等案件，經本
    院分別判處六月、五月、五月、五月、二年一月確定，經本
    院裁定應執行有期徒刑三年六月；嗣經撤銷前開假釋，應執
    行殘刑一年十三日，與前開有期徒刑三年六月接續執行，執
    行中再經假釋；復於八十八年間因施用毒品案件，經本院於
    八十八年七月十九日，以八十八年度毒聲字第四０七一號裁
    定觀察、勒戒，經觀察、勒戒後，認無繼續施用之傾向，經
    台灣桃園地方法院檢察署檢察官於八十八年八月十日，以八
    十八年度偵字第一０九九八號不起訴處分確定；復因施用毒
    品案件，經台灣板橋地方法院於八十八年十月十七日，以八
    十八年度毒聲字第六五三二號裁定觀察、勒戒，經觀察、勒
    戒後，認有繼續施用毒品之傾向，經該院以八十八年度毒聲
    字第六九六０號裁定強制戒治，於八十九年十一月二日執行
    完畢，並因該案於九十年間，經同院判處有期徒刑十月確定
    ；又於九十年間因誣告案件經本院判處有期徒刑三月確定；
    又於九十年間因違反毒品危害防制條例案件，經台灣嘉義地
    方法院判處有期徒刑一年確定；又因施用毒品案件經本院於
    九十年二月二日，以九十年度毒聲字第五○○號裁定強制戒
    治，於九十一年二月六日執行完畢，並因該案經本院判處有
    期徒刑一年確定；嗣再經撤銷前開假釋，應執行殘刑一年八
    月二日；與前開有期徒刑接續執行，執行中經假釋，於九十
    五年一月七日縮刑假釋期滿，未經撤銷假釋，未執行之刑以
    執行論而執行完畢。
(二)、惟乙○○不知悔改，明知毒品海洛因、甲基安非他命分屬毒
    品危害防制條例規定禁止持有、施用之第一級毒品（下簡稱
    ：海洛因）、第二級毒品（下簡稱：安非他命），竟於強制
    戒治執行完畢經釋放後五年內，另行起意，分別基於施用海
    洛因及施用安非他命之概括犯意，均自九十五年二月間某日
    某時許起，至九十五年三月三十日十七、十八時許止，均在
    其位於台北縣板橋市○○路○段文和巷七七號之一住處，先
    後分別施用海洛因、安非他命多次；海洛因平均每二日施用
    一次，安非他命平均每五日施用一次。
(三)、嗣為警先後於下列時、地查獲二次：
、於九十五年三月二十七日二十三時十五分許，在桃園縣八德
    市○○路五二八巷口為警查獲，並當場扣得其所有之海洛因
    三包（合計淨重八點四八公克，包裝重一點七二公克）。
、於九十五年三月三十日二十一時十分許，在桃園縣中壢市○
    ○路與力行北路口為警查獲，並當場扣得其所有之安非他命
    一包（淨重零點四六九公克，驗餘淨重零點四五四八公克）
三、處罰條文：毒品危害防制條例第十條第一項、第二項、第十
    八條第一項前段，修正後刑法第二條第一項前段、修正前刑
    法第十一條、第五十六條、第四十七條、第五十一條第五款
    。
四、附記事項：公訴意旨另以被告除有於上開時、地，多次施用
    安非他命之犯行外，亦有於九十五年一月間某日某時許起，
    至同年二月間某日止多次施用安非他命行為云云，然查，被
    告雖於檢察官訊問時供稱：我於九十五年一月間某日某時許
    起開始施用安非他命云云，然於本院訊問時改稱：我是於九
    十五年二月間某日起開始施用安非他命，檢察官訊問時我記
    錯日期等語，而依上開尿液檢驗結果及扣案之安非他命一包
    ，亦僅能證明前開有罪部分，公訴人所指此部分時間內，被
    告另有多次施用安非他命之犯行，僅有上開被告有瑕疵之自
    白而無任何補強證據，此外並查無其他證據可資佐證。因公
    訴人認此部分與有罪部分有連續犯裁判上一罪關係，爰不另
    為無罪之諭知。
五、協商判決除有刑事訴訟法第四百五十五條之四第一項第一款
    於本訊問程序終結前，被告撤銷協商合意或檢察官撤回協商
    聲請者；第二款被告協商之意思非出於自由意志者；第四款
    被告所犯之罪非第四百五十五條之二第一項所定得以協商判
    決者；第六款被告有其他較重之裁判上一罪之犯罪事實者；
    第七款法院認應諭知免刑或免訴、不受理者情形之一，及違
    反同條第二項「法院應於協商合意範圍內為判決；法院為協
    商判決所科之刑，以宣告緩刑或二年以下有期徒刑、拘役或
    罰金為限」之規定者外，不得上訴。
六、如有前項得上訴之情形者，得自收受判決送達之日起10日內
    ，向本院提出上訴書狀，上訴於第二審法院。
七、本案經檢察官徐文豪到庭執行職務。
中    華    民    國    95    年    9     月    20    日
                  刑事第三庭
                      書記官  廖宜政
                      法  官  尹  良
上正本證明與原本無異。
                      書記官  廖宜政
中    華    民    國    95    年    9     月    20    日
附錄：
毒品危害防制條例第10條
施用第一級毒品者，處 6 月以上 5 年以下有期徒刑。
施用第二級毒品者，處 3 年以下有期徒刑。


司法院資訊處製作；財團法人民間司法改革基金會備份。
